最高法院刑事判決　　　　　　　　　　　　　　　　九十三年度台上字第二二０號
　　上訴人　台灣高等法院台南分院檢察署檢察官
　　被　告　甲○○
右上訴人因被告過失致人於死案件，不服台灣高等法院台南分院中華民國九十年六月
十二日第二審判決（九十年度交上訴字第六五七號，起訴案號：台灣雲林地方法院檢
察署八十九年度偵字第二七六六號），提起上訴，本院判決如左：
    主  文
上訴駁回。
    理  由
按刑事訴訟法第三百七十七條規定，上訴於第三審法院，非以判決違背法令為理由，
不得為之。是提起第三審上訴，應以原判決違背法令為理由，係屬法定要件。如果上
訴理由狀並未依據卷內訴訟資料，具體指摘原判決不適用何種法則或如何適用不當，
或所指摘原判決違法情事，顯與法律規定得為第三審上訴理由之違法情形，不相適合
時，均應認其上訴為違背法律上之程式，予以駁回。本件上訴意旨略稱：死者楊淑如
行駛方向係為兩段式左轉，其行車號誌自與被告甲○○行車號誌相反，自無所謂轉彎
車應讓直行車先行之問題，原判決認楊淑如係轉彎車未讓直行車先行，因而肇禍，亦
有過失，有判決適用法則不當及理由矛盾之違法云云。
惟查：本件原判決維持第一審論處被告以從事業務之人，因業務上之過失致人於死罪
刑，並宣告緩刑，駁回檢察官在第二審之上訴。係依憑被告對於駕駛廂型送貨車肇事
，致駕駛機車之楊淑如死亡之事實，供認不諱。並參酌告訴人楊順和指訴之情節及證
人即處理現場之警員沈銘鴻證稱本件係被告在現場向伊自首等語。復有台灣省車輛行
車事故覆議鑑定委員會民國八十九年八月二十八日府覆議字第八九一二八九號函、現
場照片六幀、道路交通事故調查報告表、勘驗筆錄、驗斷書及相驗屍體證明書附卷可
稽，為其論罪之基礎。並敘明證人鄭朝熙所為之證言不足以認定被告有駕駛車輛闖紅
燈之情事。且本件被告與被害人楊淑如二人，原均係行駛延平路，僅係行駛方向不同
而已，則其二人既均行駛於同一條道路上，所應遵行之號誌自應相同，衡情應無所謂
誰闖紅燈之爭議，從而告訴人楊順和所指被告至少應搶黃燈，有可能闖紅燈，而被害
人楊淑如行駛方向為綠燈云云，自不足採為不利於被告之證明之理由綦詳。又本件並
無證據證明被害人楊淑如駕駛機車至肇事地點左轉彎時，係採二段式左轉，上訴意旨
並非依據卷內資料執以指摘，其所指原判決有判決適用法則不當及理由矛盾之違法情
事，顯與法律規定得為第三審上訴理由之違法情形，不相適合。其上訴違背法律上之
程式，應予駁回。
據上論結，應依刑事訴訟法第三百九十五條前段，判決如主文。
中　　　華　　　民　　　國　　九十三　　年　　　一　　　月　　 十五 　　日
                              最高法院刑事第十庭
                                  審判長法官  呂　潮　澤
                                        法官  白　文　漳
                                        法官  吳　昆　仁
                                        法官  孫　增　同
                                        法官  吳　昭　瑩
      右正本證明與原本無異
                                              書  記  官
中　　　華　　　民　　　國　　九十三　　年　　　一　　　月　　二十七　　日
                                                                        Ａ
